【裁判字號】    95,台上,4090
【裁判日期】    950727
【裁判案由】    違反廢棄物清理法
【裁判全文】
最高法院刑事判決            九十五年度台上字第四０九０號
    上  訴  人  台灣高等法院台中分院檢察署檢察官
    被      告  甲○○
                        38
                        365.
                乙○○
                        38
                        號
上列上訴人因被告等違反廢棄物清理法案件，不服台灣高等法院
台中分院中華民國九十五年三月二十三日第二審更審判決（九十
四年度重上更(二)字第七０號，起訴案號：台灣台中地方法院檢察
署八十八年度偵字第一四三九五、二四三二六號），提起上訴，
本院判決如下：
    主  文
上訴駁回。
    理  由
一、違反廢棄物清理法部分：
按刑事訴訟法第三百七十七條規定，上訴於第三審法院，非以判
決違背法令為理由，不得為之。是提起第三審上訴，應以原判決
違背法令為理由，係屬法定要件。如果上訴理由書狀並未依據卷
內訴訟資料，具體指摘原判決不適用何種法則或如何適用不當，
或所指摘原判決違法情事，顯與法律規定得為第三審上訴理由之
違法情形，不相適合時，均應認其上訴為違背法律上之程式，予
以駁回。本件檢察官上訴意旨略稱：(一)、本案現場於民國八十八
年九月二日台中縣政府環境保護局（下稱台中縣環保局）指派到
場查緝之陳文裕、蔡德一、黃鍾慶到達現場時，仍見系爭現場遭
傾倒廢棄物之情形，業據證人陳文裕、蔡德一、黃鍾慶於第一審
證述甚詳，並有告訴人檢舉書所提供現場八十八年四月二十一、
二十四日、四月二十七日、七月十三、十五日照片、台中縣環保
局八十八年九月二日所拍攝之現場照片、台中縣環保局於八十八
年八月四日派員會同地主前往現場稽查發現地下遭掩埋廢棄物，
依法科罰並命限期改善之八十八年八月三十一日函附卷可稽，其
中該函記載「八十八年七月三十一日該局曾派員勘查現場，並函
請公所依法處分及督導限期於八十八年十月一日前清除，八十八
年八月四日有現場採樣化驗結果，非屬有害事業廢棄物，八十八
年九月二日該局派員會勘，八十八年十月二日該局會同龍井鄉公
所現場勘查，廢棄物尚未清除，由公所執行按日連續處罰迄今」
。並有同案被告朱蔡絲八十九年三月二十八日聲請調查證據狀（
該狀辯護之重點為盜挖、堆置廢棄物為被告甲○○、乙○○所為
，朱蔡絲不知情）所附系爭現場八十八年七月二十七日、八十八
年七月三十一日、八十八年八月七日、八十八年十月二十九日、
八十八年十二月二十九日照片顯示，八十八年七月二十七日、八
十八年七月三十一日、八十八年八月七日現場魚池中央未堆置廢
棄物，為浮有廢棄物之水塘，尤其八十八年八月七日及八十八年
七月三十一日現場魚池照片二張顯示現場魚池離岸邊並無堆放廢
棄物，然八十八年十月二十九日及八十八年十二月二十九日現場
魚池照片三張，其中八十八年十月二十九日照片顯示該處遠觀即
堆高有廢棄物，八十八年十二月二十九日現場魚池近觀照片顯示
魚池內堆滿廢棄物，廢棄物堆的比道路還高，還有一台機器在現
場挖或填，與八十八年七月三十一日、八十八年八月七日現場魚
池狀態迥異，廢棄物之量遠高於魚池表面，且有擴張並均為垃圾
等廢棄物，且證人王慶修先後於第一審及原審證稱：伊住在系爭
土地右後方，旁邊是一條巷道，伊每天下午下班或晚上九、十時
加班返家時必須經過現場，海釣場有裝一盞路燈，有看到皇昇交
通公司的車子傾倒廢棄物，該處從八十八年一月就開始倒垃圾，
後來廢棄物堆的比道路還高，每天一點點的增加，他們從八十八
年一月就開始倒了，伊最後一次在八十八年七月、八十九年初之
後看到有卡車在現場作業等語，核與朱蔡絲所提出八十八年十月
二十九日及八十八年十二月二十九日現場魚池照片三張所示魚池
內堆滿廢棄物，廢棄物堆的比道路還高相符，其中朱蔡絲所提出
八十八年十二月二十九日現場魚池照片中一台機器之形狀及編號
，均與告訴人所提出被告甲○○、乙○○有再傾倒廢棄物之八十
八年十二月二十九日、八十八年十二月三十一日照片上之被告甲
○○、乙○○所駕駛機器相同，顯示來自不同人現場拍照之現場
均相同，而朱蔡絲於八十九年三月二十八日提出之聲請調查證據
狀已言明該機器是被告甲○○、乙○○等人所持有、為甲○○、
乙○○所傾倒；證人徐臻榕亦於原審證稱甲○○、乙○○被檢察
官查獲後調解不成後，伊曾於晚間至現場見有人在現場挖物體，
見到甲○○用挖土機挖，現場有挖土機及拖車等語，證人周鏡鐘
於原審九十五年一月二十六日到庭證稱：「（問：知道有人倒垃
圾，是否去巡視？）起先不知道，後於八十八年四月知道後，我
才打電話給陳富，因為他們都是晚上倒垃圾，所以我沒去巡。」
；「（問：朱蔡絲何時叫紀清源、陳富等人談和解的事情？）八
月，因為甲○○被檢察官羈押交保後，隔一段時間，朱蔡絲才找
人去跟我談和解的事情。」證人陳富於原審九十五年一月二十六
日審理時到庭更證稱：「被告是八十七年底十月向地主租地，本
來是要放白沙，後來在八十八年四月的時候，地主跟我說不對，
都在倒廢棄物，我就向朱蔡絲說你們跟人家倒廢棄物，地主叫我
去，我也到現場去看，本來的魚池，廢棄物堆的隆起，都是一些
垃圾。……朱蔡絲叫我陪她去地主家，稱要（新台幣下同）四十
萬元賠他……，地主說不要，要回復原狀。後來地主又跟我說，
又再繼續倒了。八月以後系爭地面填廢棄物的範圍更大，更寬更
長。……因為我介紹他們承租土地，我的良心也很不安。談和解
之後，地主說只要回復原狀就好，後來地主也有叫我去看，說又
再倒廢棄物了。我在八月以後還有去，因為八月以後地主還有叫
我與朱蔡絲聯絡，不可以再倒廢棄物。因為我曾經問過地主，朱
蔡絲想找我去想要賠償。（是何時？）八月」、「（談過和解後
，是否還有去現場？）有去，去過很多次。」，均足以證明被告
甲○○、乙○○所言在廢棄物清理法於八十八年七月十四日修正
後未在現場傾倒廢棄物之辯解，不足採信。然而，原判決對此八
十八年十月二十九日、八十八年十二月二十九日現場魚池照片之
證據，攸關被告甲○○、乙○○有無違反廢棄物清理法之重要事
實，並未調查，對台中縣環保局於八十八年八月四日現場採樣化
驗以及八十八年九月二日現場勘查、八十八年十月二日該局會同
龍井鄉公所現場勘查時，是否曾對現場拍照？當時所見現場情形
如何？也未調查，也未於原判決中明上開八十八年十月二十九
日、八十八年十二月二十九日現場魚池照片何以不足採酌之理由
，即認為無證據顯示被告甲○○、乙○○於廢棄物清理法八十八
年七月十四日修正公布施行後有違反該法之行為，而為被告等無
罪之諭知，原審尚有應於審判期日調查之證據而未予調查及判決
不載理由或理由不備之違法。(二)、原判決認為證人王慶修於原審
及第一審證述內容不一，且與證人紀清源證述：從道路到現場都
沒有燈光不合，並認為現場燈係海釣場所裝設，案發時海釣場既
未經營，豈會於晚上開燈，此部分以證人紀清源所述較為可採，
且傾倒廢棄物係違法行為，被告等豈會於白天明目張膽傾倒，現
場既無燈光，證人如何能在夜間辨識車輛車身所印之字體？因此
認為證人王慶修於原審及第一審之證述不足採信。然而，原審對
於系爭現場附近之海釣場所裝設之燈，依據何證據憑以認定因海
釣場未經營而不亮，並未說明，且對於現場晚上附近有無可辨識
物體之光源、證人王慶修騎機車經過及其住家處是否可能得見現
場情形、證人王慶修所見車輛車身所印之字體是否因現場運作之
車輛有二輛以上相互投射而可得見或是因其他光源而得見？均未
調查，參諸證人徐臻榕於原審所證稱現場所見有拖車及挖土機在
運作，則由現場運作之車輛有二輛以上相互投射而可得見非不可
能，且證人王慶修於原審及第一審證述內容對於其於下班時之下
午或加班時之晚上騎機車經過時看見在倒廢棄物，均相同，唯一
不同者為證述最後看見傾倒之時間，原審證述為八十九年一月，
並以王慶修之妻自大陸回台灣之時間為確認方式，與先前證述八
十八年八、九月間不符。然證人對時間之陳述常因記憶不完整而
有錯誤，且八十八年八、九月間與八十九年一月間相隔非遠，尤
其法庭詰問時突然詢問何時見到更常有差錯，事所常見，倘證人
能因物證之提醒而喚醒記憶而修正前所言之錯誤，不能以此即推
論證人王慶修所言全不足採，自有進一步請證人王慶修提供其妻
返台灣之出入境資料等以查證其所言是否真實之必要，然原審均
未調查，即率然認為證人紀清源所述現場無燈為可採，證人王慶
修所述不足採信，其採證有違經驗與論理法則，而有判決理由不
備、不適用法則或適用不當之違法，以及尚有應於審判期日調查
之證據而未予調查之違誤。(三)、原判決以證人張常雄於上訴審前
審九十年二月十九日訊問時到庭證述：「（問：你是經營新境清
潔有限公司？），答：是的。」、「（問：你受僱於被告朱蔡絲
於台中縣龍井鄉○○段第一六九四號等四筆土地上清除廢棄物？
），答：是的。土地上有空便當等物，我用繩索撈的，可是清了
一天我就不清了，因為每天都有人開卡車經過後就又繼續丟便當
。」、「（時間是何時？）八十八年十二月下旬到月底」等語，
推論朱蔡絲既已於八十八年十二月下旬僱工清理土地，被告甲○
○等自不可能同時又在該土地上傾倒廢棄物。然而，證人張常雄
之證述前後矛盾，既稱「土地上有空便當等物，我用繩索撈的，
可是清了一天我就不清了」，只清理一日，其如何得知每天都有
人開卡車經過後就又繼續丟便當？「（時間是何時？）八十八年
十二月下旬到月底」，其究竟實際在現場連續工作多久？有何證
據證明其說？且若依據證人張常雄上開所述每天都有人開卡車經
過後就又繼續丟便當，則現場應滿佈便當盒，然依據上述朱蔡絲
八十九年三月二十八日聲請調查證據狀所附八十八年十二月二十
九日現場照片，現場係堆置一般垃圾，而非便當盒，足徵證人張
常雄所述其有於八十八年十二月下旬到月底在現場見到每天都有
人開卡車經過後就又繼續丟便當盒一節，並不實在。又依據證人
張常雄上開證述，其係在八十八年十二月下旬到月底見到之狀況
，若屬實，應是指白天見到之狀況，否則依據原判決上揭論述是
認為現場晚間無燈光，不可能見到物品之形狀，而如此，並不能
證明被告甲○○、乙○○不可能同時又在該土地上傾倒廢棄物，
因為告訴人及證人王慶修、徐臻榕均證述被告甲○○、乙○○係
用晚上時間傾倒、作業，而非白天，且無法證明被告甲○○、乙
○○在八十八年七月十四日後到證人張常雄所述之八十八年十二
月下旬前無傾倒廢棄物行為，因為證人張常雄證述若屬實，其所
見僅係八十八年十二月下旬到月底之情形，然原判決卻引此推論
被告甲○○、乙○○不可能於八十八年七月十四日後至八十八年
十二月底同時又在該土地上傾倒廢棄物，原判決此部分之論理，
亦有違反經驗與論理法則，又對證人張常雄上開所述矛盾之處未
予調查，遽然引為論理之依據，故原審亦有判決不適用法則或適
用不當，以及應於審判期日調查之證據未予調查之違法。(四)、原
判決對於證人陳富於朱修真被訴竊盜一案在原審法院更(一)審審理
時證述：「八十八年四月地主對伊說被告在該地挖土並堆積垃圾
，伊有去現場看過，伊去過好多次，有四、五次之多，八十八年
四月份去時沒有圍鐵絲網，後來去看，八、九月時，已經有加裝
鐵絲網，鐵絲網是甲○○說該地被偷倒，才會用鐵絲網圍起來」
等語，於原審九十五年一月二十六日調查時證稱：「被告是八十
七年底十月向地主租地，本來是要放白沙，後來在八十八年四月
的時候，地主跟我說不對，都在倒廢棄物，我就向朱蔡絲說你們
跟人家倒廢棄物，地主叫我去，我也到現場去看，本來的魚池，
廢棄物堆的隆起，都是一些垃圾。……朱蔡絲叫我陪她去地主家
，稱要四十萬元賠他……，地主說不要，要回復原狀。後來地主
又跟我說，又再繼續倒了。八月以後系爭地面填廢棄物的範圍更
大，更寬更長。……因為我介紹他們承租土地，我的良心也很不
安。談和解之後，地主說只要回復原狀就好，後來地主也有叫我
去看，說又再倒廢棄物了。我在八月以後還有去，因為八月以後
地主還有叫我與朱蔡絲聯絡，不可以再倒廢棄物。因為我曾經問
過地主，朱蔡絲想找我去想要賠償。（是何時？）八月」、「（
談過和解後，是否還有去現場？）有去，去過很多次。」，其證
述內容除現場鐵絲網究竟是朱蔡絲所圍或是甲○○所圍，因證人
陳富並非當事人，所陳述現場鐵絲網之出資者係來自轉述，恐有
誤聽而陳述不一之外，就現場於八十八年八月間及八月以後，仍
有傾倒垃圾之情事，證述均一致，原審判決卻以陳富上開所述與
上述告訴人所提呈之照片未能證明被告等在八十八年七月十四日
以後有繼續在系爭土地上傾倒、掩埋廢棄物之情事不符，且依卷
附照片顯示系爭土地於八十八年七月底已加裝鐵絲網，防止他人
傾倒廢棄物，因認被告甲○○、乙○○豈會再用怪手、卡車進入
系爭土地傾倒垃圾；亦難以證人陳富上述證述，遽認被告甲○○
、乙○○等有於八十八年七月十四日以後仍繼續在系爭土地上傾
倒、掩埋廢棄物。然而，證人陳富已一再陳述現場於八十八年八
月以後，仍有傾倒廢棄物之情形，並與上述八十八年十月二十九
日、八十八年十二月二十九日之照片相符，且如同案被告朱蔡絲
一再主張，其在八十八年七月被警查獲後，有委託被告甲○○、
乙○○在現場清除垃圾，但甲○○、乙○○擅自傾倒垃圾，足見
系爭現場於八十八年八月之後，朱蔡絲仍交由被告甲○○、乙○
○處理，現場雖圍有鐵絲，但究竟為四面均圍起來或留一面可讓
甲○○、乙○○出入現場處理？事實不明，參見朱蔡絲上述辯護
狀所附支付甲○○之支票存根記載票載日期為八十八年七月三十
一日，以及朱蔡絲於第一審筆錄中供稱：「八十八年十二月底，
我自己僱人將池中廢棄物挖走。」益見至八十八年十二月底，甲
○○、乙○○尚能自由進出現場，否則甲○○、乙○○如何為朱
蔡絲處理現場？原判決對此部分之事實，並未調查。也正因為系
爭土地於八十八年七月底已加裝鐵絲網，防止他人傾倒廢棄物，
僅被告甲○○、乙○○方能進入現場以怪手、卡車傾倒垃圾，原
判決認為現場加裝鐵絲網被告甲○○、乙○○即不可能以怪手、
車輛等進入現場傾倒垃圾，尚有誤會，其採證論述有違經驗與論
理法則，故原審有判決不適用法則或適用不當，以及應於審判期
日調查證據未調查之違法。(五)、即使依據被告甲○○、乙○○所
辯解，甲○○、乙○○二人明知渠等未經主管機關許可、亦未領
有廢棄物清除、處理許可文件，卻仍自該廢棄物清理法修正公布
後之八十八年七月十六日起迄八十九年一月三日止，提供土地堆
置廢棄物、從事廢棄物收集、運輸及掩埋等工作，被告甲○○、
乙○○等人雖一再狡辯渠等於八十八年七月十七日即無「回填」
之犯行，然據朱蔡絲於第一審筆錄中所自承：「八十八年十二月
底，我自己僱人將池中廢棄物挖走。」可見至八十八年十二月底
，被告甲○○、乙○○等仍有「清除」、「處理」廢棄物之犯行
。被告甲○○、乙○○之行為，實屬「清除」及最終處置之掩埋
「處理」行為，仍無礙於違法之「堆置」、「清除」、「處理」
廢棄物犯行之成立，原判決未察及此，而為被告甲○○、乙○○
無罪之諭知，其適用法則亦有違誤等語。
惟查證據之取捨、證據證明力之判斷，以及事實有無之認定，屬
事實審法院之職權，苟其取捨判斷與認定，並不違背論理法則及
經驗法則，即不容任意指為違法，而執為適法之第三審上訴理由
。又按認定不利於被告之事實，須依積極證據，苟積極證據不足
為不利於被告事實之認定時，即應為有利於被告之認定，更不必
有何有利被告之證據。而無論直接證據或間接證據，其為訴訟上
之證明，須於通常一般之人均不致有所懷疑，而得確信其為真實
之程度者，始得據為有罪之認定。本件原判決以被告甲○○、乙
○○均堅決否認自八十八年四月二十六日之後有在告訴人丙○○
、周憲民之土地上傾倒、回填廢棄物之犯行。而經查廢棄物清理
法於八十八年七月十四日修正公布於同月十六日生效後，違反該
法之部分行為始有刑罰之規定，台中縣環保局指派至現場查緝之
證人陳文裕、蔡德一、黃鍾慶於第一審均結證：伊等於八十八年
四月二十六日、七月二十二日、八月四日、九月二日及十月二日
陸續至現場採樣、會勘，僅於四月二十六日查獲ＳＣ－五四二號
車輛在現場傾倒廢棄物，其他時間未曾目睹任何車輛在該處傾倒
廢棄物，八十八年九月二日到現場時，現場已停工，台中縣環保
局係依舉發人於八十八年四月二十四日拍攝之現場照片，針對該
次違規事項處罰等語，足見自八十八年七月十六日廢棄物清理法
修正生效後，台中縣環保局並未查獲被告等有違反廢棄物清理法
之行為。告訴人固曾多次到現場拍照，八十八年四月至八十九年
一月四日告訴人所拍攝之卷附照片，僅能證明拍攝日期及現場已
推置廢棄物之狀況，難以認定廢棄物係何時由何人所倒，自不能
證明被告二人於八十八年七月十六日以後有在系爭土地上傾倒、
掩埋、清除廢棄物之犯行。告訴人所舉證人王慶修於原審雖證稱
：伊住系爭土地右後方，現場原為海釣場，裝有一盞路燈，所以
白天、晚上都可以看到朱蔡絲（即委請甲○○在現場整地之人）
之皇昇交通公司之大貨車在現場傾倒廢棄物，伊最後一次是在八
十九年一月間看到有卡車在現場作業云云。然王慶修於第一審係
稱：伊最後一次是在八十八年八、九月間看到貨車在現場施工云
云，其先後所述時間已有不符，且與證人紀清源所述現場無燈光
之情形不合。而案發時現場之海釣場既已不經營，海釣場現址已
租給朱蔡絲欲填平堆置矽砂，衡情自不可能再開路燈，且檢察官
於八十八年七月九日已傳喚被告二人及朱蔡絲之子朱修真，復於
八十八年七月十七日至現場會勘，八十八年八月四日及九月二日
台中縣環保局人員亦到現場會勘，並均以告訴人之自備挖土機挖
掘、採樣，被告於偵查中應不敢執意再傾倒廢棄物。又朱蔡絲已
供承於八十八年十二月下旬另僱請陳文通清除現場之廢棄物，衡
情被告亦不可能再於現場傾倒廢棄物。告訴人所舉證人徐榛榕於
原審法院更(一)審時雖稱：八十八年十二月二十八日伊至現場時，
見有車子載東西進進出出，也有皇昇交通公司之人在現場云云，
然其於原審已證稱：八十八年十二月二十八日伊係見拖車進入現
場，還有挖土機在現場，拖車出來時伊已離開等語，足見其並非
見八十八年十二月二十八日仍有貨車載廢棄物至現場傾倒。參酌
證人張常雄證稱：八十八年十二月下旬伊曾受朱蔡絲僱用清理現
場水池上之空便當盒等情，足見尚難依徐榛榕之供詞認被告二人
於八十八年七月十四日之後仍在現場傾倒、掩埋及處理廢棄物。
證人紀清源於偵查中雖證述：朱蔡絲、甲○○找伊幫忙調解時，
有至現場見到挖土機將垃圾再攪下去云云，然其於本院已證稱：
伊在偵查中所稱看到挖土機之事，是有一次晚上去現場，見一台
挖土機往漥地之凹洞下面走，沒有在挖取東西，他們說履帶壞掉
等語，故其供述：不足認被告二人於八十八年七月十四日以後有
違反廢棄物清理法犯行。證人陳富所稱：八十八年八月去現場時
，見廢棄物比以前更多云云，亦不能證明廢棄物是在八十八年七
月十四日之後由被告二人所傾倒；況依卷附照片顯示八十八年七
月底現場已加裝鐵絲網，防止卡車進入傾倒廢棄物，被告二人豈
會於八十八年八月之後仍在現場傾倒廢棄物。至於證人周鏡鐘為
告訴人周憲民之父，周憲民與朱蔡絲間之租約係由周鏡鐘處理，
調解之事亦由周鏡鐘處理，故其立場偏頗，尚難依周鏡鐘之片面
指述，遽認被告於八十八年七月十四日之後仍有違反廢棄物清理
法犯行。此外，復查無其他積極證據足以認定被告確有違反廢棄
物清理法犯行，因而維持第一審諭知被告二人均無罪之判決，駁
回檢察官在第二審之上訴，已詳其論斷之理由，所為論斷均有
卷存證據資料可資覆按。檢察官上訴意旨雖指摘原判決違法，惟
查依卷附八十八年十月二十九日告訴人拍攝之現場照片，並無貨
車及挖土機在現場作業，八十八年十二月二十九日之照片，雖有
一挖土機，惟其型式與偵查卷第三十七頁被告甲○○所有之挖土
機不同，且朱蔡絲於第一審及原審法院上訴審已供承：八十八年
十二月中、下旬已另僱請他人即陳文通清除現場之廢棄物等語，
並提出支付陳文通之支票影本為證，足見告訴人所拍得八十八年
十二月二十九日在現場之挖土機並非被告等所有，上述二日之照
片均不足以證明被告等於八十八年十月二十九日及十二月二十九
日有違反廢棄物清理法犯行，上訴意旨謂上述二日所拍得之照片
可證明被告等至八十八年十二月二十九日仍有違反廢棄物清理法
之犯行云云，尚有誤會，自非合法之上訴理由。朱蔡絲於八十九
年三月二十八日之聲請調查證據狀並未指八十八年十二月二十九
日照片上之挖土機為被告等所有，亦未指八十八年七月被警查獲
之後，有委託被告等在現場清理垃圾，上訴意旨謂有此陳述，並
非依據卷內資料執為指摘之合法上訴理由。原審於審判期日已提
示卷內所有告訴人所提之照片，調查照片所顯示之現場情形，且
原判決理由欄三、(三)、，已說明告訴人所拍攝照片無從證明被
告等於八十八年七月十四日以後仍有違反廢棄物清理法犯行之理
由（見原判決第七、八頁），上訴意旨謂原判決就此未予調查、
說明，亦有誤會。告訴人所舉證人王慶修於原審已證稱：系爭海
釣場安裝之路燈只剩電線桿等語，與證人紀清源所述現場無燈光
等情相符，原判決亦已說明認定系爭現場夜間無燈光可供辨認大
貨車車身所印字體所憑之理由，並無上訴意旨所指原判決就此未
予說明之違法。朱蔡絲支付甲○○整地之工程款支票，票載日期
雖為八十八年七月三十一日，但甲○○於八十八年四月間已在現
場整地，足見該支票係遠期支票，不能證明八十八年七月三十一
日被告等仍在現場整地；朱蔡絲於第一審稱：八十八年十二月底
已自己僱他人將池中廢棄物挖走等語，所指之「他人」，自非原
契約之被告甲○○，且朱蔡絲於原審法院上訴審已供明該「他人
」係陳文通，上訴意旨執上開支票及朱蔡絲於第一審之供述，謂
被告等於八十八年十二月底仍在現場清理廢棄物云云，亦非適法
之上訴理由。至於其他上訴意旨均係就原審已調查或於判決本旨
無關原審未予調查之枝節問題及原審依憑證據所為認事採證職權
之合法行使，以及原判決已論列、說明之事項，依憑己見任意指
摘為違法，殊與法律規定得為第三審上訴理由之違法情形不相適
合，衡以前開說明，此部分之上訴為違背法律上之程式，應予駁
回。
二、竊盜部分：
按刑事訴訟法第三百七十六條所列各罪之案件，經第二審判決者
，不得上訴於第三審法院，為該法條所明定。本件被告甲○○、
乙○○被訴犯刑法第三百二十條第一項之竊盜罪部分，核屬刑事
訴訟法第三百七十六條第二款之案件。依首開說明，既經第二審
判決，自不得上訴於第三審法院，上訴人猶提起上訴，顯為法所
不許，應予駁回。
據上論結，應依刑事訴訟法第三百九十五條前段，判決如主文。
中    華    民    國  九十五  年    七    月  二十七  日
                      最高法院刑事第九庭
                          審判長法官  陳  正  庸
                                法官  賴  忠  星
                                法官  王  居  財
                                法官  林  開  任
                                法官  林  立  華
      本件正本證明與原本無異
                                      書  記  官
中    華    民    國  九十五  年    八    月    八    日
                                                      Ｊ


司法院資訊處製作；財團法人民間司法改革基金會備份。
